【裁判字號】    95,上訴,1689
【裁判日期】    950815
【裁判案由】    毒品危害防制條例
【裁判全文】
臺灣高等法院臺中分院刑事判決        95年度上訴字第1689號
上  訴  人
即  被  告  甲○○
                    號
上列上訴人因毒品危害防制條例案件，不服臺灣南投地方法院95
年度訴字第104號中華民國95年6月13日第一審判決（起訴案號：
臺灣南投地方法院檢察署95年度毒偵字第46號），提起上訴，本
院判決如下：
    主  文
原判決撤銷。
甲○○連續施用第一級毒品，處有期徒刑玖月。
    事  實
一、甲○○前曾因違反毒品危害防制條例施用毒品案件，經臺灣
    南投地方法院裁定送觀察、勒戒後，認無繼續施用毒品傾向
    ，於民國（下同）九十一年三月二十九日執行完畢釋放。詎
    仍不知戒絕毒癮，復於觀察、勒戒執行完畢釋放後之五年內
    ，基於施用第一級毒品海洛因之概括犯意，自九十四年十月
    三十日下午某時許起，至九十五年三月三十日上午某時許止
    ，在南投縣南投市○○路○段七三五巷五十八號其住處及南
    投縣中寮鄉甲頭埔某同學住處等地，以將第一級毒品海洛因
    摻入香菸內燒烤產生煙霧之方式，連續施用海洛因多次。嗣
    於下列時、地分別為警查獲：
  (一)於九十四年十月三十一日十三時四十分許，因為警方列管毒
    品人口，經通知到場採尿送驗後，呈嗎啡陽性反應，因而查
    獲。
  (二)於九十五年二月七日一時五十分許，因為警方列管毒品人口
    ，經通知到場採尿送驗後，呈嗎啡陽性反應，因而查獲。
  (三)於九十五年三月三十一日十八時三十分許，為警在南投縣南
    投市○○路○段七三五巷五十八號其住處查獲，經對其採集
    尿液送驗後，呈嗎啡陽性反應，因而查獲。
二、案經南投縣政府警察局南投分局報告臺灣南投地方法院檢察
    署檢察官偵查起訴及由該署檢察官移送併案審理（九十五年
    度毒偵字第五六四、一一○二號）。
    理  由
一、上訴人即被告（下稱被告）甲○○雖經本院合法傳喚而無正
    當理由不到庭。惟查上開犯罪事實，業據被告於警詢、偵查
    及原審審理時分別供認不諱，且被告於上開時間三次為警查
    獲時所採取之尿液經送檢驗結果均檢出嗎啡陽性反應，有詮
    昕科技股份有限公司於九十四年十一月七日、九十五年二月
    二十日分別出具之濫用藥物尿液檢驗報告各一紙及中山醫學
    大學附設醫院檢驗科於九十五年四月十三日出具之藥物檢測
    中心報告一紙等在卷可稽。按一般人注射海洛因或嗎啡後經
    體內吸收代謝約三十分鐘後，以嗎啡型態為主開始排入尿中
    ，而以最初六至十二小時排泄量最多，約有七十五％之毒品
    代謝物（嗎啡）可在注射後二十四小時內陸續由尿中排出體
    外，剩餘量則可能在數日內分別排出體外，故一般而言，施
    用多量毒品者，於施用後四、五日內仍有可能檢出低濃度毒
    品反應，此有法務部調查局九十二年一月二日調科壹字第○
    九一○○八九二○三─○號函影本一份附卷可稽。足認被告
    於上開時間採尿前四、五日內之某時確有施用第一級毒品海
    洛因之犯行無疑。又被告前曾因違反毒品危害防制條例施用
    毒品案件，經臺灣南投地方法院裁定送觀察、勒戒後，認無
    繼續施用毒品傾向，於九十一年三月二十九日執行完畢釋放
    ，亦有台灣高等法院被告前案紀錄表足憑，其於釋放後五年
    內，再犯本件施用第一級毒品海洛因之罪，自應依法追訴審
    判。是罪證明確，被告之犯行堪以認定。
二、查被告行為後，關於刑法第五十六條之連續犯，雖經總統於
    九十四年二月二日公布廢除，並自九十五年七月一日起生效
    ，惟廢除連續犯後須依數罪併罰之規定處罰，經比較後並非
    較有利於被告，依修正後刑法第二條第一項前段之規定，自
    應適用行為時即修正前刑法第五十六條之規定處斷，合先說
    明。
三、核被告所為，係犯毒品危害防制條例第十條第一項之施用第
    一級毒品罪。其施用前後之持有第一級毒品海洛因行為，已
    為施用之高度行為所吸收，不另論罪。至其先後多次施用第
    一級毒品犯行，犯罪構成要件相同，顯係基於概括犯意反覆
    為之，為連續犯，應依法論以一罪，並加重其刑。又被告自
    九十四年十一月一日以後施用第一級毒品海洛因部分，雖未
    經起訴，惟因與起訴部分係屬具有連續關係之裁判上一罪，
    為起訴效力所及，本院自應併予審理。原審予以論罪科刑，
    固非無見，惟查被告係自九十四年十月三十日下午某時許起
    ，至九十五年三月三十日上午某時許止，連續施用第一級毒
    品海洛因多次，已如前述，原判決認被告僅於九十四年十月
    三十日下午某時許及於九十五年三月三十日上午某時許，連
    續施用二次，與事實不符，容有可議。被告上訴意旨指摘原
    判決量刑過重，雖無理由，但原判決既有上述可議之處，應
    由本院將原判決予以撤銷改判。爰審酌被告：(1)前曾因施用
    毒品犯行，經觀察、勒戒執行完畢，仍無視國家杜絕毒品之
    政策，復連續施用第一級毒品多次；(2)惟施用毒品係對於自
    身健康之戕害行為，對他人權益損害非鉅；(3)犯後於坦承犯
    行等一切情狀，量處被告如主文第二項所示之刑，以示懲儆
    。又扣案之吸食器一具（九十五年度毒偵字第五六四號），
    雖係被告所有，但係供其施用第二級毒品安非他命所用之物
    ，業據被告於原審審理時陳明在卷，並非供犯本件之罪所用
    之物，故不予宣告沒收，附此敘明。
四、被告經本院合法傳喚而無正當理由不到庭，爰不待其陳述逕
    行判決。
五、據上論結，應依刑事訴訟法第三百六十九條第一項前段、第
    三百六十四條、第二百九十九條第一項前段、第三百七十一
    條、毒品危害防制條例第十條第一項、刑法第二條第一項前
    段、第十一條前段、修正前刑法第五十六條，判決如主文。
本案經檢察官乙○○到庭執行職務。
中    華    民    國    95    年     8    月    15    日
              刑事第八庭  審判長法  官  羅  得  村
                                法  官  陳  宏  卿
                                法  官  劉  榮  服
上列正本證明與原本無異。
如不服本判決應於收受送達後十日內向本院提出上訴書狀，其未
敘述上訴之理由者並得於提起上訴後十日內向本院補提理由書（
均須按他造當事人之人數附繕本）。
                                書記官  周  巧  屏
中    華    民    國    95    年    8     月    16    日
附錄本案論罪科刑法條全文：
毒品危害防制條例第十條第一項：
施用第一級毒品者，處六月以上五年以下有期徒刑。
                                                      Ｒ


司法院資訊處製作；財團法人民間司法改革基金會備份。
